臺灣彰化地方法院刑事裁定
111年度聲字第909號
聲  請  人  臺灣彰化地方檢察署檢察官   
受  刑  人  黃志强




上列聲請人因受刑人數罪併罰有二裁判以上，聲請定其應執行之
刑（111年度執聲字第490號），本院裁定如下：
    主    文
黃志强犯如附表所示之罪，所處如附表所示之刑，應執行拘役壹
佰貳拾日，如易科罰金，以新臺幣壹仟元折算壹日。
    理    由
一、聲請意旨略以：受刑人黃志强因竊盜等數罪，先後經判決確
    定如附表，應依刑法第53條、第51條第6款規定，定其應執
    行之刑，爰依刑事訴訟法第477條第1項聲請裁定，並依刑法
    第41條第1項(聲請書贅載第8項)聲請定易科罰金之標準等語
    。
二、按數罪併罰，有2裁判以上者，依第51條之規定，定其應執
    行之刑，刑法第53條定有明文。又數罪併罰，分別宣告其罪
    之刑，宣告多數拘役者，比照前款，於各刑中之最長期以上
    ，各刑合併之刑期以下，定其刑期，但不得逾120日，刑法
    第51條第6款亦有明文。　　
三、經查，受刑人黃志强因犯如附表所示之罪，先後經臺灣臺中
    地方法院(下稱臺中地院)及本院判處如附表所示之刑【其中
    如附表編號1、2所示之罪所處之刑，經臺中地院以111年度
    簡字第36號判決定應執行之刑為拘役50日，如易科罰金，以
    新臺幣(下同)1000元折算1日;如附表編號4至6所示之罪所處
    之刑，經本院以111年度簡字第92號判決定應執行之刑為拘
    役60日，如易科罰金，以1000元折算1日】，均經分別確定
    在案，有上開案件判決書及臺灣高等法院被告前案紀錄表等
    資料在卷可憑。茲檢察官聲請定其應執行之刑，本院審認核
    屬正當，經衡酌受刑人犯罪之性質均為竊盜罪、各該犯行所
    生危害及犯罪情節等情狀，定其應執行之刑如主文所示，並
    諭知易科罰金之折算標準。
四、依刑事訴訟法第477條第1項，刑法第53條、第51條第6款、
    第41條第1項前段，裁定如主文。
中　　華　　民　　國　　111 　年　　9 　　月　　7 　　日
                  刑事第一庭  法  官  林慧欣 
以上正本證明與原本無異。　　　　　　　　　
如不服本裁定，應於送達後5日內向本院提出抗告狀(應附繕本)
。
中　　華　　民　　國　　111 　年　　9 　　月　　7 　　日
                              書記官  楊雅芳

附表：
 編          號  1 2 3  罪          名  竊盜 竊盜 竊盜  宣    告    刑  拘役20日，如易科罰金，以新臺幣1000元折算1日 拘役40日，如易科罰金，以新臺幣1000元折算1日 拘役40日，如易科罰金，以新臺幣1000元折算1日  犯  罪  日  期  110年5月3日 110年6月29日 110年5月18日  偵查(自訴)機關  年  度  案  號  臺灣臺中地方檢察署110年度偵字第28214、28215號 臺灣臺中地方檢察署110年度偵字第28214、28215號 臺灣彰化地方檢察署110年度偵字第8017號 最  後  事實審 法    院 臺灣臺中地方法院 臺灣臺中地方法院 臺灣彰化地方法院  案    號 111年度簡字第36號 111年度簡字第36號 110年度簡字第1502號  判決日期 111年1月14日 111年1月14日 110年11月30日 確  定  判  決 法    院 臺灣臺中地方法院 臺灣臺中地方法院 臺灣彰化地方法院  案    號 111年度簡字第36號 111年度簡字第36號 110年度簡字第1502號  判    決 確定日期 111年2月14日 111年2月14日 111年3月25日 是否為得易科罰金、易服社會勞動之罪  是 是 是 備            註  臺灣臺中地方檢察署111年度執字第2561號(111年度執緝字第762號) 臺灣臺中地方檢察署111年度執字第2561號(111年度執緝字第762號) 臺灣彰化地方檢察署111年度執字第1417號   編號1、2所示之罪所處之刑已定應執行拘役50日(聲請書附表誤載為55日)，如易科罰金，以新臺幣1000元折算1日   

 編          號  4 5 6  罪          名  竊盜 竊盜 竊盜  宣    告    刑  拘役30日，如易科罰金，以新臺幣1000元折算1日 拘役20日，如易科罰金，以新臺幣1000元折算1日 拘役20日，如易科罰金，以新臺幣1000元折算1日  犯  罪  日  期  110年7月14日 110年7月9日 110年7月21日  偵查(自訴)機關  年  度  案  號  臺灣彰化地方檢察署110年度偵字第10488、10951、11398號 臺灣彰化地方檢察署110年度偵字第10488、10951、11398號 臺灣彰化地方檢察署110年度偵字第10488、10951、11398號 最  後  事實審 法    院 臺灣彰化地方法院 臺灣彰化地方法院 臺灣彰化地方法院  案    號 111年度簡字第92號 111年度簡字第92號 111年度簡字第92號  判決日期 111年3月18日 111年3月18日 111年3月18日 確  定  判  決 法    院 臺灣彰化地方法院 臺灣彰化地方法院 臺灣彰化地方法院  案    號 111年度簡字第92號 111年度簡字第92號 111年度簡字第92號  判    決 確定日期 111年4月18日 111年4月18日 111年4月18日 是否為得易科罰金、易服社會勞動之罪  是 是 是 備            註  臺灣彰化地方檢察署111年度執字第3095號 臺灣彰化地方檢察署111年度執字第3095號 臺灣彰化地方檢察署111年度執字第3095號   編號4至6所示之罪所處之刑已定應執行拘役60日，如易科罰金，以新臺幣1000元折算1日   

 編          號  7    罪          名  竊盜    宣    告    刑  拘役40日，如易科罰金，以新臺幣1000元折算1日    犯  罪  日  期  110年10月10日    偵查(自訴)機關  年  度  案  號  臺灣彰化地方檢察署111年度偵字第1806號   最  後  事實審 法    院 臺灣彰化地方法院    案    號 111年度簡字第359號    判決日期 111年4月21日   確  定  判  決 法    院 臺灣彰化地方法院    案    號 111年度簡字第359號    判    決 確定日期 111年5月19日   是否為得易科罰金、易服社會勞動之罪  是   備            註  臺灣彰化地方檢察署111年度執字第3488號